# 关于期权？

提问人：pa516 时间：2021-07-11 10:40:00
A公司注册资本金 1000 万元， 2020 年融资一轮投后估值 5 亿，每股 50 块，融资的同时与 2021 年年初授予员工 50 万股期权，每股期权的价格是 20元。行权的条件是到 2021 年年底公司利润在现有基础上翻一番。请问相关的会计处理以及工商确认是否如下？
2020 年确认股权激励费用【50*30/2】 750 万
借：管理费用-期权激励费用 750 万
2021 年确认股权激励费用【50*30/2】 750 万
借：管理费用-期权激励费用 750 万
贷：资本公积-资本溢价 750 万
2022 年员工开始行权
借：银行存款 1000 万
贷： 实收资本 50 万
资本公积-资本溢价 950 万
工商登记将公司的注册资本金变更为 1050 万。
现在有一个问题，有限责任公司的股东人数不能超过 50 人，是否意味着公司在制定股权激励方案时，应考虑激励人数不要太多导致公司在确权时股东人数超过公司法规定的人数？

回答人：chenyiwei
会计上一般可以这样处理。
有限责任公司的股东人数不能超过 50 人，但这里的“人”既可能是法人也可能是自然人。对于激励对象较多的情况，一般可以建议设立持股平台，激励对象持有持股平台权益，持股平台再持有发行人股份。这样股东人数只算 1 人，不会违反公司法规定。
当然在证券监管方面，对持股平台作为股东是有详细的穿透核查要求的，但这是另一回事。